臺北高等行政法院裁定
111年度抗字第19號
抗  告  人  姜榮昇                                      
上列抗告人因與相對人臺北市政府警察局間訴訟救助事件，對於
臺灣臺北地方法院中華民國111年2月21日111年度救字第14號行
政訴訟裁定，提起抗告，本院裁定如下： 
　　主  文
一、抗告駁回。
二、抗告訴訟費用由抗告人負擔。
　　理  由
一、按「抗告，徵收裁判費新臺幣1千元。」「裁判費除法律別
    有規定外，當事人應預納之。其未預納者，審判長應定期命
    當事人繳納，逾期未納者，行政法院應駁回其訴、上訴、抗
    告、再審或其他聲請。」行政訴訟法第98條之4、第100條第
    1項分別定有明文。 
二、經查，抗告人對於臺灣臺北地方法院111年度救字第14號裁
    定提起抗告，雖就本案另聲請訴訟救助，但經本院於民國11
    1年3月31日以111年度救字第36號裁定駁回其聲請並告確定
    在案，有該裁定附卷可按（見本院卷第23-24頁）。故本件
    抗告人仍應依法繳納抗告裁判費1,000元。本院嗣於111年4
    月13日以裁定（下稱「補正裁定」）命抗告人應於收受裁定
    送達後15日內補繳裁判費1,000元，而該補正裁定已於111年
    4月19日送達於抗告人收受無誤，有送達證書在卷可稽（見
    本院卷第29頁）。抗告人雖另於111年4月25日（本院收文日
    ）提出「行政訴訟聲請再審狀」（見本院卷第31-35頁）及
    「行政訴訟聲請再審准予救助狀」（見本院卷第39-43頁）
    ，並檢附臺北市松山區公所111年度中低收入老人生活津貼
    資格審查結果通知書，表明不服本院補正裁定意旨，併聲請
    訴訟救助。惟補繳裁判費的裁定是訴訟程序進行中所為的裁
    定，依行政訴訟法第265條規定不得抗告。而抗告人上開書
    狀除提出與前案（111年度救字第36號）相同之臺北市中低
    收入戶證明外，另以相對人同意抗告人請求精神補償費800
    萬元為由，主張有合於行政訴訟法第273條第1項第1款再審
    事由云云，則與釋明其無資力支出訴訟費用的事實無涉。又
    抗告人就其如何無資力支出訴訟費用乙事所另為釋明，參酌
    最高行政法院105年度裁字第1361號裁定意旨，本院無再裁
    定駁回其訴訟救助聲請的必要，亦無從據之而免抗告人補正
    之責。而查抗告人迄未依本院補正裁定補繳裁判費，有繳費
    狀況查詢清單、臨櫃繳費查詢清單及收費答詢表在卷可憑（
    見本院卷第49-55頁），參照前述規定與說明，本件抗告難
    認合法，應予駁回。
三、結論：本件抗告為不合法，裁定如主文。 　　
中　　華　　民　　國　　111 　年　　6 　　月　　30　　日
   　　　　　　　   臺北高等行政法院第七庭
                              審判長法  官　 許麗華
                          　　      法  官　 郭淑珍
                             　　　 法  官   梁哲瑋
上為正本係照原本作成。
不得抗告。
中　　華　　民　　國　　111 　年　　7 　　月　　4 　　日
                                    書記官   朱倩儀